臺灣嘉義地方法院民事裁定
111年度補字第381號 
原      告  李旭嘉  
訴訟代理人  鐘育儒律師
被      告  李茂盛  
兼
法定代理人  李政導  
上列當事人間請求所有權移轉登記等事件，本院裁定如下：
    主  文
本件訴訟標的價額核定為新臺幣1,500,000元。
原告應於收受本裁定後7日內，向本院補繳第一審裁判費新臺幣
15,850元，逾期未繳，即駁回其訴。
    理  由
一、按訴訟標的之價額，由法院核定，民事訴訟法第77條之1第1
    項定有明文。次按提起民事訴訟，應依民事訴訟法第3 章第
    2節之相關規定繳納裁判費，此為必須具備之程式。
二、本件原告與被告等間請求所有權移轉登記等事件，本院核定
    訴訟標的價額如下：
  ㈠按核定訴訟標的之價額，以起訴時之交易價額為準，民事訴
    訟法第77條之1第2項前段定有明文。次按以一訴主張數項標
    的者，其價額合併計算之。但所主張之數項標的互相競合或
    應為選擇者，其訴訟標的價額，應依其中價額最高者定之。
    民事訴訟法第77條之2第1項亦有明文。
  ㈡查本件原告訴之聲明為：「一、被告二人應將嘉義市○○段○○
    段00○00○0○00○0地號土地按應有部分各2分之1之比例辦理分
    割為分別共有；二、被告李政導應將第一項土地所有權應有
    部分移轉登記予原告；三、被告李政導於辦理遺產分割登記
    完畢時，應將門牌號碼嘉義市○區○○里○○街00巷00號二分之
    一房屋稅籍稅義務人變更為原告。」依原告第一項聲明，係
    基於買賣債權人地位，代位債務人即被告李政導行使權利，
    請求本院判決被告二人辦理繼承分割登記；第二項請求被告
    李政導將系爭土地應有部分2分之1移轉登記給原告；第三項
    請求李政導將系爭房屋納稅義務人名義2分之1辦理變更登記
    給原告。故本件訴訟標的應為原告與被告李政導間所為系爭
    土地及房屋買賣契約之法律關係。據此，本件原告請求之訴
    訟標的價額，應以原告請求移轉登記之標的即系爭房地2分
    之1權利。
　㈢另參酌原告提出之房屋買賣契約書，原告與被告李政導約定
    系爭房地全部之買賣價金為新臺幣(下同）3,000,000元，則
    依原告前揭聲明，本件原告因起訴可獲得之訴訟利益為系爭
    房地之半數價值即1,500,000元。故本件訴訟標的價額應核
    定為1,500,000元。
三、茲依民事訴訟法第249條第1項但書之規定，通知原告於收受
　　本裁定送達後7日內向本院繳納，逾期不繳費，即駁回原告
　　之訴，特此裁定。
中　　華　　民　　國　　111 　年　　10　　月　　6 　　日
                  民事第二庭法　官　林中如
以上正本證明與原本無異。
如不服本裁定關於核定訴訟標的價額部分，應於送達後10日內向
本院提出抗告狀，並繳納抗告費新臺幣 1千元；其餘關於命補繳
裁判費部分，不得抗告。
中　　華　　民　　國　　111 　年　　10　　月　　6 　　日
                            書記官　潘宜伶